ACORDAO-COMPLETO-2544158

ACÓRDÃO 1671/2022 ATA 28/2022 - PLENÁRIO

VISTOS, relatados e discutidos estes autos de representação formulada pelo MPTCU acerca de possíveis irregularidades na execução do Contrato 043380/2021 celebrado entre a Secretaria de Estado de Saúde do Distrito Federal - SES/DF e a empresa MEDIALL BRASIL S/A;
ACORDAM os Ministros do Tribunal de Contas da União, reunidos em Sessão do Plenário, diante das razões expostas pelo Relator e com fundamento no art. 276, caput e § 1º, do Regimento Interno deste Tribunal, em:
9.1. referendar a medida cautelar concedida em 14/7/2022, por meio da decisão à peça 10;
9.2. restituir o processo à Secretaria de Controle Externo da Saúde para adoção das medidas pertinentes.

Referendo de medida cautelar deferida em processo de representação sobre indícios de irregularidades na execução de contrato para prestação de Serviço de Gestão Integrada compreendendo, gerenciamento técnico, assistência multiprofissional (de forma ininterrupta), com manutenção e insumos necessários para o funcionamento dos equipamentos e atendimento dos pacientes, em Hospitais de Campanha para enfrentamento a SARS-COV2.

Secretaria de Estado de Saúde do Distrito Federal.

3. Representante: Ministério Público junto ao TCU (MPTCU).

13.1. Ministros presentes: Ana Arraes (Presidente), Walton Alencar Rodrigues, Augusto Nardes, Aroldo Cedraz, Bruno Dantas, Vital do Rêgo (Relator) e Jorge Oliveira.
13.2. Ministro-Substituto convocado: Augusto Sherman Cavalcanti.
13.3. Ministros-Substitutos presentes: Marcos Bemquerer Costa e André Luís de Carvalho.

VITAL DO RÊGO

Adoto como relatório o despacho prolatado em 14/7/2022, que fundamentou a concessão da medida cautelar ora em apreciação (peça 10) :
Cuida-se de representação formulada pelo Ministério Público junto a este Tribunal (MPTCU) acerca de indícios de irregularidades na execução do Contrato 043380/2021, firmado entre a Secretaria de Estado de Saúde do Distrito Federal (SES/DF) e a empresa MEDIALL BRASIL S/A, parcialmente custeado com recursos federais, para prestação de Serviço de Gestão Integrada compreendendo, gerenciamento técnico, assistência multiprofissional (de forma ininterrupta) , com manutenção e insumos necessários para o funcionamento dos equipamentos (incluindo computadores e impressoras) e atendimento dos pacientes (medicamentos, materiais médico-hospitalares, gases medicinais e esterilização de equipamentos e materiais, alimentação, nutrição enteral e parenteral) , em Hospitais de Campanha para enfrentamento a SARS-COV2.
Considerando o preenchimento dos requisitos de admissibilidade previstos no art. 237, inciso III, c/c o art. 235, do Regimento Interno do TCU;
Considerando que a SES/DF, por meio da Decisão 01/2021-SES/SUAG, decidiu pela suspensão do pagamento integral referente aos leitos disponíveis e não utilizados, aplicando uma redução de 31% do valor diário destes leitos, tendo em vista a subocupação de leitos disponibilizados no âmbito do referido contrato, decorrente da diminuição dos casos de contaminação pelo SARS/Covid;
Considerando, entretanto, que o TCDF, após ser provocado pela empresa Mediall, considerou irregular a glosa de 31% e determinou à SES/DF que regularizasse os pagamentos à empresa, deixando de aplicar o disposto na Decisão 01/2021;
Considerando a existência do fumus boni iuris, consubstanciado na possível transgressão aos termos do contrato que incluiu previsão expressa de redimensionamento de pagamentos, conforme o nível dos serviços prestados, de acordo com alguns critérios, dentre eles, a Taxa de Ocupação Hospitalar, com perda de pontos caso a ocupação seja inferior a 90%; bem assim que o cumprimento da decisão do TCDF pela SES-DF representa a possibilidade de destinação de recursos federais ao pagamento à empresa;
Considerando que o periculum in mora está evidenciado em razão da iminência da regularização dos pagamentos à empresa, em cumprimento ao teor da Decisão 2324/2022 do TCDF;
Acolho a proposta da unidade técnica, adotando suas razões expostas na instrução de peça 8, para: (a) conhecer a presente representação; (b) determinar, cautelarmente, nos termos do art. 276, caput, do Regimento Interno/TCU, à Secretaria de Estado de Saúde do Distrito Federal - SES/DF que se abstenha de utilizar recursos públicos de origem federal no pagamento de quaisquer parcelas do Contrato 043380/2021 - SES/DF; (c) determinar as diligências e oitivas das Secretaria de Estado de Saúde do Distrito Federal - SES/DF e empresa Mediall Brasil S.A., na forma proposta; e (d) encaminhar as cópias sugeridas pelo órgão instrutivo às entidades a serem ouvidas.
Restituam-se os autos à SecexSaúde para efetivação das medidas deste despacho e comunicação ao representante.
É o relatório.

não há.

Não atuou.

REPRESENTAÇÃO FORMULADA PELO MPTCU. PRESENÇA DOS REQUISITOS DO FUMUS BONI IURIS E DO PERICULUM IN MORA. SUSPENSÃO CAUTELAR. OITIVA. APRECIAÇÃO DO PLENÁRIO DA MEDIDA CAUTELAR ADOTADA. COMUNICAÇÕES.

REPRESENTAÇÃO (REPR)

Secretaria de Controle Externo da Saúde (SecexSaúde).

Submeto ao referendo deste Plenário, nos termos do art. 276, § 1º, do Regimento Interno deste Tribunal, a medida cautelar por mim expedida em 14/7/2022 (peça 10) .
2. 	Os fundamentos da decisão acautelatória, apoiados integralmente nas razões apresentadas pela Secretaria de Controle Externo da Saúde (peças 8/9) , foram devidamente transcritos no Relatório que integra o presente Acórdão, o que dispensa reprisá-los neste voto.
Do exposto, voto para que seja aprovada a minuta de acórdão que ora submeto a este Colegiado.
TCU, Sala das Sessões, em 20 de julho de 2022.
Ministro VITAL DO RÊGO 
Relator